臺灣彰化地方法院刑事判決　　　　　　　　　　　　　九十三年度訴字第八七○號
　　公　訴　人　臺灣彰化地方法院檢察署檢察官
　　被　　　告　戊○○
　　選任辯護人　劉嘉堯律師
右列被告因違反槍砲彈藥刀械管制條例案件，經檢察官提起公訴（九十三年度偵字第
二○九七號），本院判決如左：
    主  文
戊○○未經許可，持有手槍，累犯，處有期徒刑伍年拾月，併科罰金新臺幣壹拾陸萬
元，罰金如易服勞役，以新臺幣玖佰元即銀元佰元折算壹日。
扣案如附表所示之物沒收。
    事  實
一、戊○○前因犯竊盜案件，經本院判處有期徒刑一年，復經臺灣高等法院臺中分院
    駁回上訴而確定，甫於民國九十年五月十五日執行完畢。其明知制式半自動手槍
    及制式子彈，均係槍砲彈藥刀械管制條例所列管之具有殺傷力之槍砲、彈藥，未
    經許可，不得持有，竟仍未經許可，於不詳時間，以不詳方式收受取得具殺傷力
    之美國ＢＥＲＥＴＴＡ廠製九二Ｆ型口徑九ｍｍ制式半自動手槍一枝（含彈匣一
    個，槍枝管制編號：0000000000號）及具有殺傷力之口徑九ｍｍ制式
    子彈九顆後，即無故持有上開槍枝子彈，並將之藏放在其所有車牌號碼Ｊ二─九
    七五一號自用小客車左前車門內側之夾縫內。嗣於九十三年三月六日上午九時五
    十分許，戊○○駕駛前開自用小客車附載丁○○（其冒「吳宏斌」名義應訊，所
    涉偽造文書等罪嫌，現另由臺灣雲林地方法院審理中）前往彰化縣溪湖鎮欲搭載
    友人甲○○，行經彰化縣溪湖鎮○○路一○一號前路旁，因彰化縣警察局溪湖分
    局警員乙○○接獲檢舉，得悉該車牌號碼Ｊ二─九七五一號自用小客車車上有人
    在施用毒品，即駕駛巡邏車至上開車輛停放處，戊○○見巡邏車靠近，立刻將車
    子往前開動並示意尚未上車之甲○○快跑上車，旋經警員乙○○攔停盤查，因警
    員乙○○發覺該車輛左前車門手把處螺絲係鬆動狀，與一般車輛手把螺絲均鎖住
    者不同，且手把下方有把螺絲起子，深覺有異，乃將戊○○等人帶回彰化縣警察
    局溪湖分局（位於彰化縣溪湖鎮○○路○段二六二號），旋經戊○○同意後，對
    上開車輛進行搜索，果於開啟左前車門手把後，查獲該具有殺傷力之美國ＢＥＲ
    ＥＴＴＡ廠製九二Ｆ型口徑九ｍｍ制式半自動手槍一枝（含彈匣一個，槍枝管制
    編號：0000000000號）及具有殺傷力之口徑九ｍｍ制式子彈九顆（其
    中三顆業因鑑驗試射而僅餘彈殼），另扣有第一級毒品海洛因五十五包（販賣毒
    品部分，由本院另案審結）。
二、案經彰化縣警察局溪湖分局報請臺灣彰化地方法院檢察署檢察官偵查起訴。
    理  由
一、訊據被告戊○○固不否認有於右揭時、地，駕駛其所有車牌號碼Ｊ二─九七五一
    號自用小客車附載丁○○，而於行經彰化縣溪湖鎮○○路一○一號前路旁時，遭
    彰化縣警察局溪湖分局警員乙○○臨檢查獲，並在該部自用小客車左前車門手把
    內，為警查扣上開制式半自動手槍一枝及口徑九ｍｍ制式子彈九顆之事實，惟矢
    口否認有何違反槍砲彈藥刀械管制條例之犯行，辯稱：伊不知道其所有自用小客
    車內所放置之扣案制式手槍及制式子彈，為何人所有，該車係借予丙○○使用，
    丙○○說是朋友洪國仁所借放云云。惟查：右揭事實，業據被告於九十三年三月
    六日偵查中供承該扣案之制式手槍一枝（含彈匣一個）及制式子彈九顆均為伊所
    有等語明確，且經證人即本件查獲警員乙○○於本院審理時到庭證述：「那天剛
    好派出所有辦一個強盜案，派出所沒有人可以過去，有人報車號Ｊ二─九七五一
    車內有人在吸食毒品，當時我開巡邏車過來，發現這部車，我車子靠近的時候，
    發現車子有慢慢的向前移動，所以我就將車子騎到那輛車前面停著，我下車後，
    看到手受傷的甲○○在後面用跑的，意思是甲○○要趕快上車，我請他們下車盤
    查，請他們出示證件，裡面戊○○有身分證，另一個沒有帶證件，在見到這部車
    之前就有線報說戊○○持有槍枝，他們下車後我用目視的看了車內一下，然後問
    他們有無前科，他們說沒有，因為有人報案說有吸毒，所以打電話回去問，我發
    現那部車手把的地方有異樣，一般螺絲都是鎖著的，那輛車手把螺絲是鬆動的，
    手把下面有螺絲起子，我就對戊○○說我要看一下，起先他不肯，我跟他說為何
    螺絲有鬆動，下面有螺絲起子，那時候路旁有很多人，我跟他們說回派出所，如
    果確實裡面沒有東西，且螺絲起子在那裡，打開一下沒關係，被告沒有辦法交代
    ，... 後來他們同意，我將車子開往警局，在開車的時候，就發現車門有東西撞
    擊的聲音，猜測一定有東西，我們要拆裡面的時候，在還沒有拆時，被告就說裡
    面有槍，我們就將螺絲打開，果真有扣案的槍、彈，還有放槍的中間有一包小提
    包，裡面有放五十五包海洛因，子彈是放在槍裡面，彈匣朝上」等語屬實，並有
    查獲現場照片十三張及車籍作業系統查詢認可資料一件在卷可參，復有上開槍枝
    、子彈扣案可資佐證，又上開扣案之槍枝、子彈，經送內政部警政署刑事警察局
    鑑驗結果，認為：(一)送鑑手槍一枝（含彈匣一個，槍枝管制編號0000000
    000號），係美國ＢＥＲＥＴＴＡ廠製九二Ｆ型口徑九ｍｍ制式半自動手槍，
    機械性能良好，可擊發同口徑制式子彈，認具殺傷力；(二)送鑑子彈九顆，係口徑
    九ｍｍ制式子彈，認均具殺傷力，亦有內政部警政署刑事警察局九十三年三月二
    十三日刑鑑字第○九三○○六一三四四號槍彈鑑定書一件附卷可稽。至被告嗣後
    雖翻異前詞否認該槍枝、子彈為伊所有，而係丙○○之友人所放置云云，惟查被
    告於九十三年六月十五日偵查中係稱：丙○○有告訴伊該槍枝、子彈為同案自稱
    「吳宏彬」之人所有云云，而於本院九十三年八月五日準備程序之答辯內容則為
    ：「槍不是我的，也不是從謝通運那邊拿到的，是同樣在我車內的吳宏斌的，當
    時車上有甲○○及吳宏斌，我會承認是因為當時吳宏斌通緝中，使用假身分證，
    我不知道吳宏斌如何將槍放進我的車內，車子大部分都是丙○○在開，槍我不知
    道何時放在車裡面，案發那天原本我在大城鄉代表蔡秋林的服務處等丙○○與吳
    宏斌將車還我，他們開車來接我，我們都是住在那個地方，車子回來後，丙○○
    下車，我就開車載吳宏斌到溪湖國中再過去的附近，往彰化市的路上，要接甲○○，他說要去網咖找朋友，就被警查獲，嗣後丙○○跟我說槍枝是吳宏斌的，當
    時吳宏斌有跟我說他的身分證是假的，跟我說只要他出去之後，就會扛下來，結
    果我就找不到他人」等語，而於本院審理時卻改稱丙○○說是友人洪國仁所放置
    等語，前後顯非一致，又證人丙○○雖於本院審理時到庭證稱：該扣案之槍枝及
    子彈，係友人洪國仁所放置等語，然而證人丙○○前於九十三年三月六日警詢中
    係稱：伊係於九十三年三月一日使用被告戊○○之車牌號碼Ｊ二─九七五一號三
    陽自用小客車載過戊○○一次，伊並不知道該扣案槍枝、子彈為何人所有，查獲
    當時伊在家裡，並不在現場等語，其後於九十三年六月十五日偵查中則改稱：查
    獲前一天晚上伊與綽號「阿勇」（指丁○○）之人共乘上開車輛，而該扣案槍枝
    、子彈為「阿勇」所放置在車上等語，是證人丙○○證詞顯然前後反覆不相吻合
    ，況上開槍枝、子彈係隱密放置在該部自用小客車左前車門手把內部，並非可輕
    易隨手放置之處，證人丙○○僅向被告借車使用，應不致任意讓第三人放置該制
    式槍枝、子彈等危險物品，且查獲制式槍枝、子彈刑責甚重，證人丙○○僅向被
    告借車使用，當不致隨意作主允由他人放置槍彈，而使被告承擔被查緝訴追之鉅
    大風險，況被告及證人丙○○於本院審理時就查獲前一晚丙○○如何向被告借車
    ，還車前該車究為何人使用，丙○○如何返還被告車輛等情節，被告及證人丙○○所陳述內容均不相符，且與證人即本件查獲之同案被告丁○○所證述內容亦不
    一致，自難資為被告有利之認定【彼等所稱之「洪國仁」已於九十三年七月十三
    日死亡（參卷附戶籍查詢資料表及公務電話紀錄），本院已無從傳喚調查】，綜
    上，被告嗣後翻異前詞所為上開辯解及證人丙○○所為之上開證詞，應係事後卸
    責之詞及迴護被告之詞，均無足採。本件事證明確，被告右揭犯行堪以認定，應
    依法論科。
二、核被告戊○○所為，係犯槍砲彈藥刀械管制條例第七條第四項之未經許可持有手
    槍罪及第十二條第四項之未經許可持有子彈罪。被告以單一持有行為，同時持有
    上開制式手槍及子彈，係以一行為觸犯數個相異之罪名，而侵害數個法益，屬想
    像競合犯，應從較重之未經許可持有手槍罪論處。又被告行為後，槍砲彈藥刀械
    管制條例雖於九十四年一月二十六日，經總統以華總一義字第○九四○○○一○
    一○一號令公布修正，並於九十四年一月二十八日生效，惟就上開槍砲彈藥刀械
    管制條例第七條第四項及第十二條第四項之規定均未予修正，尚無比較新舊法之
    問題，併此敘之。末查被告前因犯竊盜案件，經本院判處有期徒刑一年，復經臺
    灣高等法院臺中分院駁回上訴而確定，甫於民國九十年五月十五日執行完畢，有
    臺灣高等法院被告全國前案紀錄表在卷足參，其受有期徒刑執行完畢後，五年內
    再犯本件有期徒刑以上之罪，為累犯，應依刑法第四十七條之規定加重其刑。爰
    審酌被告之素行非佳，有多項前科紀錄（參卷附臺灣高等法院被告全國前案紀錄
    表），及其犯罪之動機、目的、手段，其持有火力強大之制式手槍、子彈，對於
    社會治安及民眾安危有重大威脅，暨考量其犯後卸詞否認犯行、未知悔悟之態度
    等一切情狀，量處如主文所示之刑，罰金刑部分並諭知易服勞役之折算標準，以
    資懲儆。另扣案如附表編號一、二所示之美國ＢＥＲＥＴＴＡ廠製九二Ｆ型口徑
    九ｍｍ制式半自動手槍一枝（含彈匣一個，槍枝管制編號：000000000
    0號）及口徑九ｍｍ制式子彈六顆，均具有殺傷力，係屬違禁物，應依刑法第三
    十八條第一項第一款規定宣告沒收之；另扣案原具有殺傷力之口徑九ｍｍ制式子
    彈三顆，因鑑驗試射而僅餘彈殼，已無殺傷力，非屬違禁物，爰不併予宣告沒收
    ，附此敘明。
據上論斷，應依刑事訴訟法第二百九十九條第一項前段，槍砲彈藥刀械管制條例第七
條第四項、第十二條第四項，刑法第十一條前段、第五十五條、第四十七條、第四十
二條第二項、第三十八條第一項第一款，現行法規所定貨幣單位折算新臺幣條例第二
條，罰金罰鍰提高標準條例第二條，判決如主文。
本案經檢察官賴志盛到庭執行職務。
中    華    民    國    九十四      年      一      月      三十一      日
                                臺灣彰化地方法院刑事第二庭
                                    審判長法官  石  馨  文
                                    法      官  王  義  閔
                                    法      官  郭  麗  萍
右正本證明與原本無異。
如不服本判決，應於判決送達後十日內向本院提出上訴狀( 須附繕本 )。
                                    法院書記官  施  嘉  玫
中    華    民    國    九十四      年      二      月      十四        日
槍砲彈藥刀械管制條例第七條第四項：
未經許可，持有、寄藏或意圖販賣而陳列第一項所列槍砲、彈藥者，處五年以上有期
徒刑，併科新臺幣一千萬元以下罰金。
槍砲彈藥刀械管制條例第十二條第四項：
未經許可，持有、寄藏或意圖販賣而陳列子彈者，處五年以下有期徒刑，併科新幣三
百萬元以下罰金。
附表：
一、具有殺傷力之美國ＢＥＲＥＴＴＡ廠製九二Ｆ型口徑九ｍｍ制式半自動手槍一枝
    （含彈匣一個，槍枝管制編號：0000000000號）。
二、具有殺傷力之口徑九ｍｍ制式子彈六顆（原扣有制式子彈九顆，但其中三顆業因
    鑑驗試射而僅餘彈殼）。
